【裁判字號】    97,上訴,1387
【裁判日期】    980410
【裁判案由】    毒品危害防制條例
【裁判全文】
臺灣高等法院臺南分院刑事判決        97年度上訴字第1387號
上  訴  人
即  被  告  甲○○
上列上訴人因違反毒品危害防制條例案件，不服臺灣臺南地方法
院97年度訴字第1786號中華民國97年11月12日第一審判決（起訴
案號：臺灣臺南地方法院檢察署97年度毒偵字第2419號），提起
上訴，本院判決如下：
    主  文
上訴駁回。
    理  由
一、按刑事訴訟法第361條、第367條規定，不服地方法院之第一
    審判決而提起上訴者，應提出上訴書狀，並敘述具體理由，
    為上訴必備之程式；其所提出之書狀未敘述上訴理由，或僅
    曾以言詞陳述上訴理由者，均應於上訴期間屆滿後20日內補
    提理由書於第一審法院。第一審法院經形式審查，認逾期未
    補提上訴理由者，應定期間先命補正；逾期未補正者，為上
    訴不合法律上之程式，應以裁定駁回。倘已提出上訴理由，
    但所提非屬具體理由者，則由第二審法院以上訴不合法律上
    之程式，判決駁回。而所謂具體理由，必係依據卷內既有訴
    訟資料或提出新事證，指摘或表明第一審判決有何採證認事
    、用法或量刑等足以影響判決本旨之不當或違法，而構成應
    予撤銷之具體事由，始克當之（例如：依憑證據法則具體指
    出所採證據何以不具證據能力，或依憑卷證資料，明確指出
    所為證據證明力之判斷如何違背經驗、論理法則）；倘僅泛
    言原判決認定事實錯誤、違背法令、量刑失之過重或輕縱，
    而未依上揭意旨指出具體事由，或形式上雖已指出具體事由
    ，然該事由縱使屬實，亦不足以認為原判決有何不當或違法
    者（例如：對不具有調查必要性之證據，法院未依聲請調查
    亦未說明理由，或援用證據不當，但除去該證據仍應為同一
    事實之認定），俾與第二審上訴制度在請求第二審法院撤銷
    、變更第一審不當或違法之判決，以實現個案救濟之立法目
    的相契合，並節制濫行上訴（最高法院97年度台上字第892
    號判決參照）。
二、本件上訴人即被告甲○○不服原判決，於民國97年11月26日
    合法提起上訴，其理由略以：「原判決判處太重，請酌減刑
    期：上訴人因交友不慎，誤蹈法網，辜負父母、師長之教誨
    ，深感愧疚。上訴人於偵審中均坦承犯罪事實，犯罪後之態
    度良好，且犯罪所生之危險或損害不大，又上訴人於97年1
    月3日即加入美沙酮替代療法，目前持續治療中，懇請依刑
    法第57條規定酌量減輕刑期。且上訴人家境非常困苦，一家
    5口僅靠母親當清潔工維持家計，且薪扣除貸款後，實領14,
    000多元，因入不敷出，母親下班後，還到餐廳兼差，洗碗
    筷，備極辛勞，祖母王玉蘭年已90歲，體弱多病，行動不便
    ，每天均以輪椅代步，因僱不起看護，由父親予以照護，而
    父親亦已60歲，健康狀況不佳，無法外出工作，只得在家休
    養，兼顧祖母，家弟現失業中，上訴人現以撿拾廢紙為業，
    每天清晨4時即至超市、大飯店拾取紙箱、舊報，賺取微薄
    利潤，貼補家用，一旦入監服刑，家中經濟益加困苦，每念
    及此，不禁痛心疾首。上訴人決心痛改前非，重新做人，懇
    請予以從輕發落，以勵自新」云云。然上訴人所提起第二審
    上訴，形式上雖提出書狀敘述前開上訴理由，但就第一審判
    決究竟有何具體事由，致判決不當或違法，並無一語涉及，
    自非屬得上訴第二審之具體理由。
三、至本件原判決量刑，係審酌上訴人前有違反毒品危害防制條
    例等多次毒品前科，並曾因施用毒品而經強制戒治程序，竟
    未思悔改，不知深切反省，且被告之品行不佳、犯罪之動機
    、目的、手段，其智識教育程度為國中肄業、生活經濟狀況
    不佳及被告事後坦承犯行、態度尚佳，且為累犯等一切情狀
    ，而對上訴人量處有期徒刑8月等情。查本件上訴人施用毒
    品係屬累犯，且本件法定本刑為5年以下有期徒刑之罪，原
    判決審酌結果，對上訴人僅量處有期徒刑8月，依上所述，
    顯已考量被告犯後坦承及生活經濟狀況等一切情形，而對上
    訴人從輕量刑，顯已予被告機會。至被告雖提出醫院之診斷
    證明書證明其自97年1月3日迄今持續加入美沙酮替代療法治
    療，惟被告於服用美沙酮期間，竟於97年7月30日仍再犯本
    案，顯見被告自行戒毒之意志力不堅，尚難以此而認原判決
    量刑過重。茲上訴人上訴意旨，猶就原判決已審酌事項，執
    為上訴理由，而指摘原判決不當，其上訴理由，顯非具體，
    依上所述，應予駁回。爰依刑事訴訟法第372條規定，不經
    言詞辯論，逕行判決。
四、依刑事訴訟法第367條前段、第372條，判決如主文。
中    華    民    國    98    年    4     月    10    日
                  刑事第二庭  審判長法  官  葉居正
                                    法  官  郭千黛
                                    法  官  洪碧雀
以上正本證明與原本無異。
如不服本判決應於收受送達後10日內向本院提出上訴書狀，其未
敘述上訴理由者，並得於提起上訴後10日內向本院補提理由書（
均須按他造當事人之人數附繕本）「切勿逕送上級法院」。
                                    書記官  魏芝雯
中    華    民    國    98    年    4     月    10    日


司法院資訊處製作；財團法人民間司法改革基金會備份。
